臺灣桃園地方法院刑事判決　　　　　 100年度審易字第2426號
公　訴　人　臺灣桃園地方法院檢察署檢察官
被　　　告　羅金安
上列被告因竊盜案件，經檢察官提起公訴（100 年度偵緝字第13
66號），被告於本院準備程序進行中，就被訴事實為有罪之陳述
，經本院告知簡式審判程序意旨，並聽取公訴人及被告之意見後
，本院裁定改依簡式審判程序審理，茲判決如下：
    主    文
羅金安共同毀壞門扇、於夜間侵入住宅竊盜，累犯，處有期徒刑
玖月。
    事實及理由
一、犯罪事實：
    羅金安前於民國91至92年間因(一)持有第一級毒品、(二)連續轉
    讓第二級毒品案件，經臺灣高等法院以97年度上訴字第172
    號判決分別判處有期徒刑6 月、10月，減為有期徒刑3 月、
    5 月，應執行有期徒刑7 月確定；復於93年間因(三)加重竊盜
    案件，經本院以96年度易緝字第58號判決判處有期徒刑1 年
    6 月，減為有期徒刑9 月，上訴後，經臺灣高等法院以97年
    度上易字第637 號判決上訴駁回確定；次於同年間因(四)連續
    施用第二級毒品案件，經本院以93年度桃簡字第2100號判決
    判處有期徒刑5 月確定；於94年間又因(五)偽造文書案件，經
    本院以94年度桃簡字第981 號判決判處有期徒刑5 月確定；
    繼於同年間因(六)施用第二級毒品案件，經本院以94年度桃簡
    字第1334號判決判處有期徒刑5 月確定；再於95年間因(七)偽
    造文書案件，經本院以95年度桃簡字第1784號判決判處有期
    徒刑5 月確定；上開(四)至(七)4 罪刑，嗣經本院以96年度聲減
    字第3949號裁定各減其宣告刑2 分之1 ，並定應執行刑為有
    期徒刑7 月確定；又前揭(一)、(二)、(四)至(六)之5 罪刑，經臺灣
    高等法院以97年度聲字第2875號裁定合併定應執行刑為有期
    徒刑1 年2 月，上揭(七)罪刑經臺灣高等法院以97年度聲字第
    3897號裁定減其宣告刑2 分之1 後，並與(三)之罪刑合併定應
    執行刑有期徒刑11月確定，再與前揭應執行刑有期徒刑1 年
    2 月入監接續執行，於98年4 月22日假釋出監，迄至98年9
    月13日未經撤銷，視為縮刑期滿執行完畢（於本案構成累犯
    ）。詎其仍不知悛悔，與真實姓名年籍均不詳綽號「阿成」
    之成年男子共同意圖為自己不法之所有，基於竊盜之犯意聯
    絡，於民國100 年1 月9 日20至21時許，以不詳之方式破壞
    高金泉位在新北市○○區○○街20號4 樓（起訴書誤載為新
    北市○○區○○里○ 鄰○○路○段103 號12樓之4） 住處大
    門門把之方式，進入該住處內竊取高金泉所有之現金新臺幣
    3 萬元、黃金手鍊1 條及戒指1 枚、LV品牌皮包等物，得手
    後再由羅金安駕車搭載「阿成」離去。嗣因高金泉返家後發
    覺遭竊，經報警而循線查獲。
二、證據名稱：
  (一)被告羅金安於檢察官訊問、本院準備程序及審理時之自白。
  (二)證人即被害人高金泉於警詢、檢察官訊問時之指述。
  (三)內政部警政署刑事警察局100 年2 月18日刑紋字第10000183
    51號鑑定書、證物清單、指紋照片、刑案現場蒐證照片各1
    份。
三、查被告於犯罪後，刑法第321 條第1 項業於100 年1 月26日
    修正公佈，於100 年1 月28日生效施行。按行為後法律有變
    更者，適用行為時之法律，但行為後之法律有利於行為人者
    ，適用最有利於行為人之法律，刑法第2 條第1 項定有明文
    。修正前之刑法第321 條第1 項原規定：「犯竊盜罪而有左
    列情形之一者，處六月以上、五年以下有期徒刑：一、於夜
    間侵入住宅或有人居住之建築物、船艦或隱匿其內而犯之者
    。二、毀越門扇、牆垣或其他安全設備而犯之者。三、攜帶
    兇器而犯之者。四、結夥三人以上而犯之者。五、乘火災、
    水災或其他災害之際而犯之者。六、在車站或埠頭而犯之者
    。」；而修正後刑法第321 條第1 項則規定：「犯竊盜罪而
    有下列情形之一者，處六月以上、五年以下有期徒刑，得併
    科新臺幣十萬元以下罰金：一、侵入住宅或有人居住之建築
    物、船艦或隱匿其內而犯之者。二、毀越門扇、牆垣或其他
    安全設備而犯之者。三、攜帶兇器而犯之者。四、結夥三人
    以上而犯之者。五、乘火災、水災或其他災害之際而犯之者
    。六、在車站、埠頭、航空站或其他供水、陸、空公眾運輸
    之舟、車、航空機內而犯之者。」，比較修正前後關於刑法
    第321 條第1 項之規定，修正後之刑法第321 條第1 項於第
    1 款刪除「於夜間」之文字；於第6 款增加「航空站或其他
    供水、陸、空公眾運輸之舟、車、航空機內」之文字，擴大
    加重竊盜罪之適用範圍，使部分修正前原應適用普通竊盜罪
    論罪科刑之情形，於修正後改論以加重竊盜罪論罪科刑，並
    增加得併科罰金新臺幣10萬元之規定，於解釋上應以修正前
    之規定對被告較有利，自仍依刑法第2 條第1 項前段規定，
    適用行為時之法律，即修正前刑法第321 條第1 項規定論處
    。
四、核被告之所為，係犯修正前刑法第321 條第1 項第2 款、第
    1 款之毀壞門扇、於夜間侵入住宅竊盜罪。被告就上開犯行
    與真實姓名年籍均不詳綽號「阿成」之成年男子間，有犯意
    聯絡及行為分擔，為共同正犯。另被告有如犯罪事實欄所載
    之前案及執行紀錄，此有卷附臺灣高等法院被告前案紀錄表
    1 份可稽，其於受徒刑執行完畢後5 年內故意再犯本件有期
    徒刑以上之罪，為累犯，應依刑法第47條第1 項之規定加重
    其刑。爰審酌被告正值年壯，竟不思以正當手段獲取財物，
    而竊取他人之物，致被害人因而受有財產上之損害，暨其犯
    罪之動機、目的、手段，惟其犯罪後坦承犯行，態度尚佳等
    一切情狀，量處如主文所示之刑，以示懲儆。
五、應適用之法條：刑事訴訟法第273 條之1 第1 項、第299 條
    第1 項前段、第310 條之2 、第454 條第1 項，修正前刑法
    、第321 條第1 項第1 款、第2 款，刑法第2 條第1 項前段
    、第28條、第47條第1 項。
六、如不服本判決，得自收受送達之翌日起10日內向本院提出上
    訴狀（應附繕本），其未敘述上訴理由者，應於上訴期間屆
    滿後20日內補提理由書狀於本院，上訴於臺灣高等法院。
本案經檢察官陳亮佑到庭執行職務。
中    華    民    國    100   年     12    月    29   日
                  刑事庭      法  官  潘怡華
以上正本證明與原本無異。
如不服本判決應於收受判決後10日內向本院提出上訴書狀，並應
敘述具體理由。其未敘述上訴理由者，應於上訴期間屆滿後20日
內向本院補提理由書( 均須按他造當事人之人數附繕本) 「切勿
逕送上級法院」。
                              書記官  戴育萍
中    華    民    國    100   年     12    月    29   日
附錄本案論罪科刑法條：
修正前刑法第321 條
犯竊盜罪而有左列情形之一者，處六月以上、五年以下有期徒刑
：
一、於夜間侵入住宅或有人居住之建築物、船艦或隱匿其內而犯
    之者。
二、毀越門扇、牆垣或其他安全設備而犯之者。
三、攜帶兇器而犯之者。
四、結夥三人以上而犯之者。
五、乘火災、水災或其他災害之際而犯之者。
六、在車站或埠頭而犯之者。
前項之未遂犯罰之。